【裁判字號】    95,上易,1352
【裁判日期】    950831
【裁判案由】    詐欺
【裁判全文】
臺灣高等法院刑事判決                95年度上易字第1352號
上  訴  人
即  被  告  丁○○
上列上訴人，因詐欺案件，不服臺灣宜蘭地方法院94年度易字第
441號，中華民國95年5月29日第一審判決（起訴案號：臺灣宜蘭
地方法院檢察署94年度偵字第1983號），提起上訴，本院判決如
下：
    主  文
上訴駁回。
    事實及理由
一、本案經本院審理結果，認第一審以上訴人即被告（下稱被告
    ）丁○○，犯刑法第339條第1項之詐欺罪，判處有期徒刑四
    月，並諭知易科罰金折算之標準為300 元折算一日，經核其
    認事用法及量刑均無不當，應予維持，並引用第一審判決書
    記載之事實、證據及理由（如附件）。
二、被告上訴意旨略以：其係臨豪公司之兼職人員，出售原判決
    附表之雜誌，有經臨豪公司之負責人丙○○授權，並未詐欺
    被害人，聲請傳喚丙○○作證云云，惟查，被告出售原判決
    附表之雜誌予被害人時，並非係臨豪公司人員之情事，業據
    證人丙○○於偵查中證述甚詳在卷（參見931 號偵查卷51、
    52頁），且被告自92年1 月至94年12月間，均未在臨豪公司
    投保勞工保險、全民健康保險，此有勞工保險局、中央健康
    保險局之函文可憑，再依被告自行印製名片，開立予乙○○
    收據上之印戳、及開立予甲○○等人之訂閱單，與臨豪公司
    慣用之格式、顏色均有不同等節，認定丙○○上開證述實在
    ，且認證人莊瑞珠之證述，不足為被告有利認定，因而認定
    臨豪公司於該期間並未僱用被告，係屬實在，是被告於本院
    辯稱其係公司兼職云云，惟無證據提出，難以輕採，而證人
    丙○○經本院傳喚後，並未到庭，但依伊於偵查中之證述，
    既堪採取，自無再待伊出庭作證必要。再者，被告出售上開
    雜誌，有無經丙○○授權，丙○○有無授權被告印製名片、
    訂閱單等節，固經被告於法院抗辯在卷，但依上所述，證人
    丙○○證述被告未在臨豪公司任職，公司之文書格式、顏色
    亦與被告持有交付被害人者，明顯不同，則被告空口辯稱有
    經丙○○為上開授權，自難採取。至被告持有丙○○5 萬元
    支票之情事，僅足證明持有事實，其原因為何，自有待證據
    加以證明，而丙○○有無申報被告薪資所得，亦係另一問題
    ，均難以逕認證人丙○○有授權被告可為上開銷售等行為之
    有利認定。原審依序詳述各項爭點後，認定被告構成連續詐
    欺，量處被告有期徒刑四月，並諭知易科罰金之折算標準，
    經核自無不合，被告以上情指摘原判決不當，核為無理由，
    其上訴自應予駁回。
三、末查，刑法於94年2月2日修正公布，同年7月1日起施行，已
    刪除連續犯規定，被告上開犯行，如依新法之規定，應數罪
    併罰，經比較新舊法後，新法較不利於被告，自應適用行為
    時法。又易科罰金之折算標準，亦修正為以新台幣一千元、
    二千元、三千元折算一日，經比較後，亦較不利於被告，自
    應適用行為時法，原審雖未及比較適用，但其適用法律結果
    ，並無不利於被告，本院自無庸撤銷改判，附此載明。
據上論結，應依刑事訴訟法第373條、第368條，判決如主文。
本案經檢察官林秀濤到庭執行職務
中    華    民    國    95    年    8     月    31    日
                  刑事第六庭  審判長法  官  林  堭  儀
                                    法  官  莊  謙  崇
                                    法  官  蔡  聰  明
以上正本證明與原本無異。
不得上訴。
                                    書記官  高  士  童
中    華    民    國    95    年    9     月    4     日
附錄：本案論罪科刑法條全文
刑法第339條：
意圖為自己或第三人不法之所有，以詐術使人將本人或第三人之
物交付者，處5年以下有期徒刑、拘役或科或併科1千元以下罰金
。
以前項方法得財產上不法之利益或使第三人得之者，亦同。
前二項之未遂犯罰之。


司法院資訊處製作；財團法人民間司法改革基金會備份。
